臺灣彰化地方法院刑事判決　　　　　　　　　　　　　九十年度訴字第一五七號
　　公　訴　人　臺灣彰化地方法院檢察署檢察官
　　被　　　告　丁○○
　　指定辯護人　本院公設辯護人　乙○○
　　被　　　告　甲○○
右列被告因準強盜等案件，經檢察官提起公訴（九十年度偵字第七八○六號），本院
判決如左：
    主      文
丁○○共同竊盜，處有期徒刑陸月，如易科罰金，以參佰元折算壹日。又傷害人之身
體，處有期徒刑肆月，如易科罰金，以參佰元折算壹日。應執行有期徒刑玖月，如易
科罰金，以參佰元折算壹日。
甲○○共同竊盜，處有期徒刑陸月，如易科罰金，以參佰元折算壹日。
    事      實
一、丁○○、甲○○二人共同基於意圖為自已不法所有之犯意聯絡，於民國九十年九
    月十八日十九時許，二人騎機車互載至彰化縣秀水鄉○○村○○街十一號丙○○
    所經營之「泉和雜貨店」，先由丁○○下車向丙○○佯稱欲購買一箱啤酒，待丙○○轉身進入屋內取貨時，即由尾隨在後之甲○○進入行竊，於甲○○伸手打開
    櫃台後方之抽屜行竊之際，適丙○○取貨折返，丁○○以為丙○○發現上情，竟
    單獨另萌生傷害之犯意，旋持身旁之酒瓶敲擊丙○○之頭部，致其受有頭部挫傷
    ，並以一個裝有香菇木耳之袋子向丙○○之身體扔擲，隨即與竊得四萬一千六百
    元得手之甲○○一同跑出店外，並共乘機車逃逸。嗣經警循線查獲。
二、案經被害人丙○○訴由彰化縣警察局報請台灣彰化地方法院檢察署檢察官偵查起
    訴。
    理      由
一、訊據被告丁○○、甲○○均坦承其有於右開時、地至被害人丙○○所經營之雜貨
    店內行竊及傷害之事實，被告丁○○並辯稱：當時是看到被害人已取貨出來，以
    為被害人已發現甲○○正在開抽屜偷竊，情急之下才會以酒瓶及香菇袋傷害被害
    人，並非事先預謀傷害被害人等語；被告甲○○則辯稱：當初二人只是一起計劃
    行竊，並不知丁○○傷人之事，是事發後丁○○才告訴他曾以香菇袋砸人等語。
    經查：被告二人確曾於右開時地在被害人之店內佯稱欲購買啤酒而行竊等情，除
    業據被告二人自白不諱且互核相符外，並據被害人於本院審理中具結後證稱：「
    當天下午七點左右丁○○說要買整箱易開罐啤酒，我就進去拿，丁○○跟我進入
    ，沒多久我就被丁○○以酒瓶打頭。丁○○看我還清醒，就用香菇袋丟我。我是
    出來之後發現櫃台開著，我才知道被竊，我大約失竊四萬一千多元…被打後，我
    馬上追出來，在我被打之前並不知道有人偷錢」等語，顯見事發當時，被害人尚
    未發現被告行竊之事，被告丁○○自應無「防護贓物、脫免逮捕」之情形，又被
    害人確因被告丁○○以酒瓶敲其頭部而受挫傷，有蔡光賢診所診斷證明書一紙在
    卷可稽。本件事證明確，被告二人犯行均堪認定。
二、核被告丁○○、甲○○至被害人店內行竊之所為，均係犯刑法第三百二十條第一
    項竊盜罪。渠等二人就上開犯行，互有犯意之連絡及行為之分擔，皆為共同正犯
    。又被告丁○○以酒瓶傷人之行為，係犯刑法第二百七十七條第一項傷害罪。被
    告丁○○之竊盜與傷害二犯行間，犯意各別，行為互殊，應分論併罰。至公訴意
    旨以被告丁○○因見甲○○竊行被店主發現，為求脫免逮捕而傷害店主，而認其
    另有犯刑法第三百二十九條之準強盜罪嫌等語。惟按刑法第三百二十九條所謂竊
    盜因脫免逮捕，而當場施以強暴脅迫者，係以已有逮捕之行為，被告為脫免逮捕
    ，當場對於欲加逮捕之人，施以強暴脅迫，始與構成要件相當（最高法院七十一
    年度台上字第三四六七號、八十四年度台上字第五八八二號、八十八年度台上字
    第二一八三號判決可資參考）。經查，被告丁○○主觀上誤以為竊盜犯行被發現
    而出手傷害被害人，但被害人於被告丁○○攻擊時，尚不知有被竊之情事，更遑
    論有意逮捕或阻止其逃脫，業據被害人證述詳實，已如前述，當時客觀情狀既與
    「防護贓物、脫免逮捕」之構成要件有間，依照上述之說明，自不應認其犯行該
    當準強盜罪，是公訴人所指被告丁○○涉有此部分之犯嫌，尚有未洽。又雖刑法
    第三百二十九條之準強盜罪與刑法第三百二十條第一項之竊盜罪間，罪質並非全
    然相同，惟其皆本於竊盜之基本事實則一，又傷害罪之部分業據被害人依法提出
    告訴，本院自應就被告丁○○所犯之竊盜及傷害罪一併加以審理，並依法變更起
    訴法條。爰審酌被告二人年紀尚輕，且均有施用毒品之素行（有台灣高等法院被
    告全國前案紀錄表可稽），二人均因缺錢而行竊之動機，其行竊之過程及被告丁○○進而傷人之手段，及被害人所受之損失及傷害等一切情狀，分別量處如主文
    所示之刑，並諭知易科罰金之折算標準，就被告丁○○部分定其應執行之刑並諭
    知易科罰金之折算標準，以示懲戒。
據上論斷，應依刑事訴訟法第二百九十九條第一項前段、第三百條，刑法第二十八條
、三百二十條第一項、第二百七十七條第一項、第五十一條第五款、第四十一條第一
項前段、罰金罰鍰提高標準條例第一條前段、第二條，判決如主文。
本案經檢察官施教文到庭執行職務。
中    華    民    國    九十一      年      一      月      十  七      日
                                台灣彰化地方法院刑事第三庭
                                    審  判  長  余  仕  明
                                    法      官  李  雅  俐
                                    法      官  黃  玉  齡
右正本證明與原本無異。
如不服本判決，應於判決送達後十日內向本院提出上訴狀( 須附繕本 )。
                                    法院書記官  林  憲  男
中    華    民    國    九十一      年      一      月      二十一      日
刑法第三百二十條
意圖為自己或第三人不法之所有，而竊取他人之動產者，為竊盜罪，處五年以下有期
徒刑、拘役或五百元以下罰金。
意圖為自己或第三人不法利益，而竊佔他人之不動產者，依前項之規定處斷。
前二項之未遂犯罰之。
刑法第二百七十七條
傷害人之身體或健康者，處三年以下有期徒刑，拘役或一千元以下罰金。
犯前項之罪，因而致人於死者，處無期徒刑或七年以上有期徒刑，致重傷者，處三年
以上，十年以下有期徒刑。
